臺灣臺東地方法院刑事判決
111年度易字第96號
公  訴  人  臺灣臺東地方檢察署檢察官
被      告  戴智清



                    另案於法務部○○○○○○○○○○○  執行中
上列被告因竊盜等案件，檢察官提起公訴（111年度偵字第1272
號）後，於本院準備程序進行中，被告就被訴事實為有罪之陳述
且與檢察官達成合意，經檢察官聲請改依協商程序而為判決，本
院裁定改行協商程序，並判決如下：
    主      文
戴智清犯竊盜罪，處拘役肆拾日，如易科罰金，以新臺幣壹仟元
折算壹日。　　　
    事實及理由
一、本件犯罪事實及證據，除證據部分應補充被告戴智清於本院
    行準備程序時之自白與陳述者外，其餘均同於起訴書之記載
    ，茲均引用之（如附件）。　　
二、本件經檢察官與被告於審判外達成協商之合意且被告已認罪
    ，其等合意內容為：被告犯刑法第320條第1項之竊盜罪，處
    拘役40日，如易科罰金，以新臺幣(下同)1,000元折算1日。
    經查，上開協商合意並無刑事訴訟法第455條之4第1項所列
    情形之一，檢察官聲請改依協商程序而為判決，本院爰不經
    言詞辯論，於協商合意範圍內為協商判決，合予敘明。
三、應適用之法條：刑事訴訟法第455條之2第1項、第455條之4
    第2項、第455條之8、第454條第2項，刑法第306條第1項、
    第320條第1項、第55條前段、第41條第1項前段，刑法施行
    法第1條之1第1項，判決如主文。
四、本判決除有刑事訴訟法第455條之4第1項第1款、第2款、第4
    款、第6款、第7款所定情形之一，或違反同條第2項之規定
    者外，檢察官與被告均不得上訴。
五、如有前項得上訴之情形，得自收受判決送達之日起20日內，
    向本院提出上訴書狀，上訴於第二審法院。　
本案經檢察官羅佾德提起公訴，檢察官馮興儒到庭執行職務。　
中　　華　　民　　國　　111 　年　　7 　　月　　28　　日
                  刑事第一庭    法  官  施伊玶
以上正本證明與原本無異。
本判決不得上訴。但有刑事訴訟法第455條之4第1項第1款、第2
款、第4款、第6款、第7款所定情形，或協商判決違反同條第2項
之規定者，如不服本判決，應於收受送達後20日內向本院提出上
訴書狀，並應敘述具體理由；其未敘述上訴理由者，應於上訴期
間屆滿後20日內向本院補提理由書（均須按他造當事人之人數附
繕本）。「切勿逕送上級法院」。告訴人對於本判決如有不服，
請書具不服之理由狀，請求檢察官上訴，其上訴期間之計算係以
檢察官收受判決正本之日期為準。　　　　　　　　　
　　　　　　　　　              書記官  劉嘉綸
中　　華　　民　　國　　111 　年　　7 　　月　　29　　日

附錄本案論罪科刑法條：
中華民國刑法第306條
無故侵入他人住宅、建築物或附連圍繞之土地或船艦者，處1年
以下有期徒刑、拘役或3百元以下罰金。
無故隱匿其內，或受退去之要求而仍留滯者，亦同。

中華民國刑法第320條
意圖為自己或第三人不法之所有，而竊取他人之動產者，為竊盜
罪，處5年以下有期徒刑、拘役或50萬元以下罰金。
意圖為自己或第三人不法之利益，而竊佔他人之不動產者，依前
項之規定處斷。
前二項之未遂犯罰之。　　　　

附件：
臺灣臺東地方檢察署檢察官起訴書
                                     111年度偵字第1272號
　　被　　　告　戴智清　男　43歲（民國00年0月00日生）
　　　　　　　　　　　　住新竹縣○○鄉○○村0鄰○○街000
　　　　　　　　　　　　　巷0號
　　　　　　　　　　　　（另案在法務部○○○○○○○○○○○執行中）
　　　　　　　　　　　　國民身分證統一編號：Z000000000號
上列被告因竊盜等案件，已經偵查終結，認應該提起公訴，茲將
犯罪事實及證據並所犯法條分敘如下：
　　　　犯罪事實
一、戴智清與莊沛宸素不相識，竟於民國110年9月23日15時46分
    許，行經臺南市仁德區（地址詳卷）前，基於侵入建築物附
    連圍繞之土地之犯意，未經許可，無故侵入上址莊沛宸辦公
    處所之露天停車附連圍繞之私人空間後，隨後心生貪念，基
    於竊盜之犯意，徒手竊取莊沛宸所有之車牌號碼000-000號
    普通重型機車上置放之附表所示之物，得手後離去。嗣經莊
    沛宸驚覺遭竊，報警處理，始悉上情。
二、案經莊沛宸訴由臺南市政府警察局歸仁分局報告臺灣臺南地
    方檢察署陳請臺灣高等檢察署令轉本署偵辦。
　　　　證據並所犯法條　　　　
一、證據清單及待證事實：
編號 證據清單　　 待證事實　　　 1 被告於警詢及偵查中之供述 坦承其確於上開時、地未經任何人許可，逕自無故進入上址建築物附連圍繞之土地，且在其內滯留約6分鐘後，方離開現場之事實。 2 證人即告訴人莊沛宸於警詢之證述 證明被告並未獲告訴人許可即逕自無故進入上址建築物附連圍繞之土地，且置放於該處之前開機車上附表所示之物，於被告侵入並離去後，即遭他人竊取之事實。 3 監視器畫面截圖共3張、刑案現場照片共4張 證明附表編號1之事實。 
二、核被告所為，係犯刑法第306條第1項侵入住居、同法第320
    條第1項竊盜等罪嫌。又被告上開侵入行為後即緊密實行竊
    盜犯行，雖其侵入住居之時、地與犯竊盜罪之時、地，在自
    然意義上非完全一致，然二者仍有部分合致，且犯罪目的單
    一，依社會一般通念，應評價為一罪，為想像競合犯，請依
    刑法第55條規定從一重之竊盜罪論處。
三、依刑事訴訟法第251條第1項提起公訴。
　　此　致
臺灣臺東地方法院
中　　華　　民　　國　 111　　年　　5 　　月　　16　　日
　　　　　　　　　　　  　檢　察　官　羅佾德
本件正本證明與原本無異
中　　華　　民　　國　 111　　年　　5 　　月　　24　　日
                          書  記  官  陳怡君
附錄法條：　
中華民國刑法第306條
無故侵入他人住宅、建築物或附連圍繞之土地或船艦者，處 1
年以下有期徒刑、拘役或 9 千元以下罰金。
無故隱匿其內，或受退去之要求而仍留滯者，亦同。
中華民國刑法第320條
意圖為自己或第三人不法之所有，而竊取他人之動產者，為竊盜
罪，處 5 年以下有期徒刑、拘役或 50 萬元以下罰金。
意圖為自己或第三人不法之利益，而竊佔他人之不動產者，依前
項之規定處斷。
前二項之未遂犯罰之。
附表：
編號 品項 個數 1 機車鑰匙 1把 2 公司鑰匙 3把 3 公司遙控器 1個 4 住家鑰匙 1把 5 住家感應器 1個 6 友人家鑰匙 1把 7 友人家感應器 1個 8 遙控器 1個 9 深藍色遮陽裙 1件 10 黑色外套 1件